臺灣雲林地方法院刑事判決
109年度交簡上字第49號
上  訴  人  臺灣雲林地方檢察署檢察官
被      告  鄭金城


上列上訴人因被告犯公共危險等案件，對於本院中華民國109年1
0月30日109年度交簡字第81號簡易判決（聲請簡易判決處刑案號
：臺灣雲林地方檢察署109年度偵字第3546號）不服，就毀損部
分，提起上訴，本院管轄之第二審合議庭判決如下：
    主  文
原判決關於毀損及定應執行刑部分均撤銷。
鄭金城犯毀損他人物品罪，累犯，處有期徒刑參月，如易科罰金
，以新臺幣壹仟元折算壹日。
    事  實
一、鄭金城於民國109年5月19日下午1時許起至同日下午2時許止
    ，在其位於雲林縣○○鄉○○村○○○000號之住處飲用啤酒後，旋
    自上址騎乘車牌號碼000-000號普通重型機車行駛於道路，
    前往李定睿位於雲林縣○○鄉○○村○○○00號之住處（鄭金城所
    涉酒後駕車之公共危險部分，業經原審判決確定，非本件上
    訴範圍），鄭金城因前與李定睿之恩怨，基於毀損之犯意，
    於同日下午2時16分許，以上開普通重型機車衝撞李定睿住
    家1樓鋁門，造成該鋁門玻璃破裂、鋁門框歪斜，並使存放
    於鋁門旁之油漆桶8桶破裂，致令不堪用，足生損害於李定
    睿之配偶胡立琪（李定睿就毀損部分未據告訴）。
二、案經胡立琪訴由雲林縣警察局臺西分局報告臺灣雲林地方檢
    察署檢察官後偵查起訴。
    理  由
一、程序方面
　㈠按被告以外之人於審判外之言詞或書面陳述，除法律有規定
    者外，不得作為證據；又被告以外之人於審判外之陳述，雖
    不符同法第159條之1至第159條之4之規定，而經當事人於審
    判程序同意作為證據，法院審酌該言詞陳述或書面陳述作成
    時之情況，認為適當者，亦得為證據；而當事人、代理人或
    辯護人於法院調查證據時，知有第159條第1項不得為證據之
    情形，而未於言詞辯論終結前聲明異議者，視為有前項之同
    意，刑事訴訟法第159條第1項、第159條之5分別定有明文。
    查被告就本判決所引用被告以外之人審判外之言詞或書面陳
    述之證據能力表示沒有意見，且迄至言詞辯論終結前亦未聲
    明異議，本院審酌該等具有傳聞證據性質之證據製作時之情
    況，尚無違法不當及證明力明顯過低之瑕疵，應無不宜作為
    證據之情事，認以之作為本案之證據，應屬適當，依刑事訴
    訟法第159條之5之規定，認該等供述證據資料均有證據能力
    。
　㈡本判決下列所引用之其餘文書證據或證物，並無證據證明係
    公務員違背法定程序所取得，亦無顯有不可信之情況，且經
    本院於審理期日提示予被告辨識而為合法調查，該等證據自
    得作為本案裁判之資料。
二、認定犯罪事實所憑之證據及理由： 　　
　　被告就上開犯罪事實，於本院準備程序及審理程序時均坦承
    不諱，核與證人即告訴人胡立琪於警詢及偵訊之證述情節大
    致相符（警卷第9頁至第10頁、偵卷第41頁至第44頁），且
    有車輛詳細資料報表、告訴人提出之鋁門維修收據、現場GO
    OGLE街景圖暨被告行車路線圖各1份（警卷第37頁、偵卷第4
    7頁、第51頁），暨現場照片6張、監視器影像截圖6張（警
    卷第19頁至第24頁）在卷可證。是以被告任意性之自白與事
    實相合，應可採信。綜上，本案事證明確，被告犯行洵堪認
    定，應依法論科。
三、論罪科刑及撤銷改判之理由：
　㈠核被告所為，係犯刑法第354條之毀損他人物品罪。再者，被
    告前因公共危險案件，經本院以105年度港交簡字第241號判
    處有期徒刑3月確定；又因公共危險案件，經本院以105年度
    交簡字144號判處有期徒刑3月確定；再因妨害自由案件，經
    本院以106年度簡字第36號判處有期徒刑2月確定，上開各罪
    嗣經本院以106年度聲字第293號裁定應執行有期徒刑7月確
    定，並於106年10月25日易科罰金執行完畢，有臺灣高等法
    院被告前案紀錄表1份在卷可參，被告於前案執行完畢後5年
    以內又故意再犯本案有期徒刑以上之罪，即為刑法第47條第
    1項規定之累犯；又司法院大法官108年2月22日釋字第775號
    之解釋文內容，固略以：「刑法第47條第1項規定：『受徒刑
    之執行完畢，或一部之執行而赦免後，5年以內故意再犯有
    期徒刑以上之罪者，為累犯，加重本刑至二分之一。』有關
    累犯加重本刑部分，不生違反憲法一行為不二罰原則之問題
    。惟其不分情節，基於累犯者有其特別惡性及對刑罰反應力
    薄弱等立法理由，一律加重最低本刑，於不符合刑法第59條
    所定要件之情形下，致生行為人所受之刑罰超過其所應負擔
    罪責之個案，其人身自由因此遭受過苛之侵害部分，對人民
    受憲法第8條保障之人身自由所為限制，不符憲法罪刑相當
    原則，牴觸憲法第23條比例原則。於此範圍內，有關機關應
    自本解釋公布之日起2年內，依本解釋意旨修正之。於修正
    前，為避免發生上述罪刑不相當之情形，法院就該個案應依
    本解釋意旨，裁量是否加重最低本刑」等語，而依解釋文之
    意旨，係指構成累犯者，不分情節，一律加重最低本刑，於
    不符合刑法第59條所定要件之情形下，致生行為人所受之刑
    罰超過其所應負擔罪責之個案，不符罪刑相當原則、比例原
    則。於此範圍內，在修正前，為避免發生上述罪刑不相當之
    情形，法院就該個案應裁量是否加重最低本刑；依此，該解
    釋係指個案應量處最低法定刑、又無法適用刑法第59條在內
    減輕規定之情形，法院應依此解釋意旨裁量不予加重最低本
    刑，如無上開情形，即難謂累犯加重其刑有何不符上開解釋
    意旨（最高法院108年度台上字第338號判決意旨參照）。故
    本院審酌被告犯罪情狀，被告既已受有期徒刑之執行完畢，
    於5年內又故意觸犯本案，已顯示其於前案處罰後，未能謹
    慎自持自己日後之行為，對刑罰的反應力薄弱，故意再犯罪
    亦有其特別惡性，已符合累犯加重其刑的規定。且被告於本
    案並無司法院釋字第775號解釋所指依法加重最低本刑致生
    不符罪刑相當原則之情形，依照刑法第47條第1項及前開大
    法官會議解釋意旨，應加重其刑。
　㈡原審因認被告犯毀損他人物品罪，事證明確，依刑事訴訟法
    第449條第2項、第3項、第454條第2項，判處被告有期徒刑2
    月，固非無見，惟按主刑之種類如下：三、有期徒刑：2月
    以上15年以下。但遇有加減時，得減至2月未滿，或加至20
    年；受徒刑之執行完畢，或一部之執行而赦免後，5年以內
    故意再犯有期徒刑以上之罪者，為累犯，加重本刑至2分之1
    ；刑法第33條第3款、第47條第1項分別定有明文。查原審認
    定被告於有期徒刑執行完畢後，5年內故意再犯本件法定刑
    有期徒刑以上之罪，構成累犯，並加重其刑，然卻量處有期
    徒刑2月即有期徒刑之最低刑度，未依法加重其刑，且與理
    由論述矛盾，此部分顯有不當。至於數罪併罰，應於判決時
    依刑法第51條各款宣告其應執行之刑者，以其數個罪刑之宣
    告係同一判決者為限。被告所犯公共危險及毀損二罪，經原
    審判決後，檢察官僅就毀損部分提起上訴，本院亦僅就毀損
    部分撤銷改判，是無於本判決合併定執行刑之必要，附此敘
    明。
　㈢爰審酌被告因與告訴人配偶之夙怨，而恣意以機車衝撞告訴
    人住處之鋁門，造成告訴人受有財產上之損害，迄今猶未賠
    償告訴人所受損失，所為非是，惟念其犯罪後尚知坦認犯行
    ，兼衡其入監前與三名成年子女同住，已離婚，以工為業，
    因鎖骨骨折左手無法舉高而工作不穩定，暨被告之犯罪動機
    、情節、智識程度、告訴人所受損失等一切情狀，量處如主
    文第二項所示之刑，併諭知易科罰金之折算標準。
據上論斷，依刑事訴訟法第455條之1第1項、第3項、第369條第1
項前段、第364條、第299條第1項前段，刑法第354條、第47條第
1項、第41條第1項前段，刑法施行法第1條之1第1項，判決如主
文。
本案經檢察官黃立宇提起公訴，檢察官魏偕峯提起上訴，檢察官
林豐正到庭執行職務。
中    華    民    國   110    年    4     月    7     日
                  刑事第三庭  審判長  法  官  吳基華
　
                                      法  官  張恂嘉
　
                                      法  官  陳碧玉 
以上正本證明與原本無異。
不得上訴。 
　　　　　　　　　　　　　　　　　　　書記官  許馨月
中　　華　　民　　國　　110 　年　　4 　　月　　8 　　日